【裁判字號】    98,訴,912
【裁判日期】    990430
【裁判案由】    竊盜等
【裁判全文】
臺灣屏東地方法院刑事判決               98年度訴字第912號
公  訴  人  臺灣屏東地方法院檢察署檢察官
被      告  乙○○
上列被告因竊盜等案件，經檢察官提起公訴（98年度偵緝字第
164 號），嗣因被告就被訴事實為有罪之陳述，經合議庭裁定由
受命法官獨任適用簡式審判程序審理，本院判決如下：
    主  文
乙○○犯刑法第三百二十一條第一項第一、二款之竊盜罪，處有
期徒刑柒月；又犯電信法第五十六條第一項之盜用電信設備通信
罪，處有期徒刑貳月。應執行有期徒刑捌月。
    事  實
一、乙○○基於意圖為自己不法之所有及竊盜之犯意，於民國97
    年7 月17日凌晨2 時許，以不詳工具將鋁製紗門毀壞出2 個
    破洞，再以伸手入內打開該紗門門閂之方式侵入甲○○所居
    住位於屏東縣枋寮鄉○○村市○街64巷13號住宅，並在一樓
    客廳辦公桌上竊得甲○○所有摩托羅拉廠牌V3X 款式黑色手
    機1 支（IMEI序號為00000-00000-00000 號，搭配甲○○向
    中華電信股份有限公司申辦之0000000000號SIM 卡1 張使用
    ）。乙○○於竊得上述手機後，另基於意圖為自己不法之利
    益，隨即自同日凌晨2 時2 分起至上午8 時39分止，以該手
    機及前述門號盜打「000000000 」等色情電話20餘通，計費
    者則有16通，而足生損害於甲○○之權益及中華電信股份有
    限公司對於電信管理之正確性，並詐得通話費用新台幣（下
    同）6850元之不法利益。嗣於同日上午8 時至9 時許，甲○
    ○發覺上述手機失竊，立即停話並報警處理，警方再循線查
    獲上情。
二、案經甲○○訴請電信警察隊第三中隊轉由國家通訊傳播委員
    會函送臺灣屏東地方法院檢察署檢察官偵查起訴。
    理  由
一、按本件被告所犯係死刑、無期徒刑、最輕本刑為3 年以上有
    期徒刑以外之罪，其於準備程序就被訴事實為有罪之陳述，
    經受命法官告知簡式審判程序之旨，並聽取其與公訴人之意
    見後，合議庭認無不得或不宜改依簡式審判程序進行之情事
    ，依刑事訴訟法第273 條之1 第1 項、第284 條之1 規定，
    裁定本件由受命法官獨任進行簡式審判程序，合先敘明。
二、上揭犯罪事實，業據被告於本院審理中坦承不諱，此外並有
    告訴人甲○○、證人陳麒亦警詢及偵查時之供述與證述、
    0000000000號行動電話自97年7 月13日至97年7 月18日之通
    聯紀錄、失竊地點之鋁製紗門遭破壞之照片2 張、中古收機
    收購契約書1 張、0000000000號行動電話之通聯記錄1 張、
    中華電信公司南區電信分公司屏東營運處98年10月9 日屏服
    字第0980000133號函等，足認被告前揭自白與事實相符，本
    案事證明確，被告犯行堪以認定。
三、按電信法第56條第1 項意圖不法利益盜用他人電信設備通信
    罪，以意圖為自己或第三人不法之利益，使用有線、無線或
    其他電磁方式，盜接或盜用他人電信設備通信者為要件，本
    罪之處罰詐得免繳電信通信費用之不法利益規定，乃刑法第
    339 條第2 項詐欺得利罪之特別法，基於特別法優於普通法
    之原則，應依電信法第56條第1 項規定處斷，不再論以刑法
    第339 條第2 項之詐欺得利罪（參最高法院88年度第1 次刑
    事庭會議記錄決議要旨）。核被告所為，係犯刑法第321 條
    第1 項第1 、2 款之毀越門扇於夜間侵入住宅竊盜罪、電信
    法第56條第1 項之盜用電信設備通信罪，被告97年7 月17日
    凌晨2 時2 分至同日上午8 時39分，雖有盜打「000000000
    」等色情電話20餘通（計費者有16通）之行為，但該20餘次
    盜打行動電話之行為，前後相差僅數分鐘至3 小時多不等（
    97年7 月17日上午8 時多之2 通電話且均未計費），時間密
    接，被告顯係基於接續之單一犯意為之，就該20餘次盜打行
    動電話行為應僅論以一罪。至於被告所犯毀越門扇於夜間侵
    入住宅竊盜罪、電信法第56條第1 項之盜用電信設備通信罪
    2 罪，則犯意各別，行為不同，應予分論併罰。爰審酌被告
    正值青壯，身心健全，不思循正當途逕取得財物，竟以毀越
    門扇於夜間侵入住宅竊盜方式為之，危害治安及犯罪情節非
    輕，及其盜得被害人甲○○手機後撥打色情電話目的係為貪
    圖免付通信費用之不法利益、各次所獲不法益雖非鉅額但總
    計為6850元亦非屬輕微、及其犯罪手段、盜用電話次數非少
    、犯後坦承犯行態度尚可、手機已由檢察官發還被害人（參
    98年度偵緝字第164 號卷第30頁）、通信費用部分尚未與被
    害人和解，並兼衡其經濟狀況及智識程度等一切情狀，分別
    量處如主文所示之刑，再依法定其應執行之刑如主文所示，
    以資懲儆。
據上論斷，應依刑事訴訟法第273 條之1 第1 項、第284 條之1
、第299 條第1 項前段，電信法第56條第1 項，刑法第11條前段
、第321 條第1 項第1 、2 款、第51條第5 款，判決如主文。
本案經檢察官劉昀到庭執行職務。
中    華    民    國    99    年    4     月    30    日
                  刑事第一庭    法  官  黃紀錄
以上正本證明與原本無異。
如不服本判決應於收受判決後10日內向本院提出上訴書狀，並
應敘述具體理由；其未敘述上訴理由者，應於上訴期間屆滿後
20日內向本院補提理由書（均須按他造當事人之人數附繕本）
「切勿逕送上級法院」。
中    華    民    國    99    年    4     月    30    日
                                    書記官  戴仲敏

司法院資訊處製作；財團法人民間司法改革基金會備份。
